# 债券是否可以作为出资？

提问人：yugycpa 时间：2011-12-30 14:54:43
如题。

回答人：chenyiwei
1 、投资方以被投资单位自身发行的债券为对价对被投资单位增资的，按最新发布的《公司债权转股权登记管理办法》（国家工商行政管理总局令第 57 号）规定的程序办理。 2 、投资方以其他法人发行的债券（对第三方的债权）为对价对被投资单位增资的，目前仍存在法律障碍，不能操作。